臺灣臺中地方法院刑事判決
110年度訴字第948號
                                     110年度訴字第1130號
公  訴  人  臺灣臺中地方檢察署檢察官
被      告  吳旻諺



選任辯護人  魏光玄律師
被      告  王閔鑫



選任辯護人  周仲鼎律師
            繆昕翰律師
被      告  胡雅雁


選任辯護人  王品懿律師
被      告  陳甄珍


選任辯護人  吳志浩律師
            廖國豪律師
被      告  吳育輝



選任辯護人  洪翰中律師
            洪翰今律師
            洪俊誠律師
上列被告因違反組織犯罪防制條例等案件，經檢察官提起公訴（
110年度偵字第2773號）、移送併辦（110年度偵字第16481號）
，及追加起訴（110年度偵字第13849、14260、16481號），本院
判決如下：
    主    文
吳旻諺三人以上共同犯詐欺取財罪，處有期徒刑貳年。扣案如附
表二編號B-1、B-3至B-9、D-3至D-8所示之物，均沒收。
王閔鑫三人以上共同犯詐欺取財罪，處有期徒刑壹年柒月。
胡雅雁三人以上共同犯詐欺取財罪，處有期徒刑壹年陸月。
陳甄珍三人以上共同犯詐欺取財罪，處有期徒刑壹年貳月。
吳育輝無罪。
    犯罪事實
一、吳旻諺、王閔鑫、胡雅雁、陳甄珍與柯富吉、李宗翰、黃閔
    章（柯富吉、李宗翰、黃閔章所涉違反組織犯罪防制條例等
    罪嫌，由本院另行審理）分別基於參與犯罪組織之犯意，加
    入由真實姓名年籍不詳之人所發起、操縱、指揮之三人以上
    ，以實施詐術為手段之具有持續性、牟利性之有結構性電信
    詐騙組織（下稱本案詐欺集團），並與通訊軟體Skype暱稱
    「天聚」、「海底撈」、「長利」、「新科技」、「常勝軍
    .老虎系統介紹」、「金石堂1125NEW」、「金虎爺」、「王
    老吉」、「NEW華碩菜商」、「武當派 水商」、「維基百科
    1212正式開工」、「愛馬仕」、「捷豹（此號最新）10/27
    水商」等真實姓名年籍均不詳之人，共同意圖為自己不法之
    所有，基於三人以上共同犯詐欺取財罪及行使偽造準私文書
    之犯意聯絡，由吳旻諺提供其與陳甄珍共同居住並由陳甄珍
    出面承租之臺中市○○區○○○街0巷0號8樓之2之房屋作為機房
    據點（下稱藝術北街機房），並自民國109年12月7日起，由
    李宗翰、王閔鑫、胡雅雁擔任一線詐騙人員（俗稱「一線機
    手」），吳旻諺、柯富吉則擔任二線、三線詐騙人員（俗稱
    「二線機手」、「三線機手」），另由陳甄珍料理3餐及管
    理開銷為分工，並約定吳旻諺、王閔鑫、胡雅雁各以詐騙得
    手金額之6至10％作為個人報酬。其等以詐騙大陸地區人民為
    主要對象，詐騙方式係由吳旻諺先向俗稱菜商之個資商取得
    大陸地區民眾之姓名、電話等基本資料清冊，並上傳至雲端
    GOOGLE帳戶（swn0000000@gmail.com）內，提供予擔任一線
    機手之李宗翰、王閔鑫、胡雅雁，佯裝為大陸地區之醫療保
    障局或通信管理局等人員，透過通訊軟體BRIA與大陸地區民
    眾聯絡，以涉及刑事案件，需向公安報案等話術，取信於該
    受話之大陸地區民眾後，旋將電話轉接予擔任二線、三線機
    手之吳旻諺、柯富吉接聽；吳旻諺、柯富吉隨即以通訊軟體
    WECHAT（下稱微信）、騰訊QQ（下稱QQ），訛稱其等為武漢
    市或上海市公安局之公安隊長或公安隊員，再以該軟體傳送
    偽造之「公安證」、「刑事拘捕令暨凍結管收執行命令」照
    片之電磁紀錄予該大陸地區民眾觀看而行使之，使該大陸地
    區民眾陷於錯誤進而處分財產，得手後並製作記帳表。其等
    即以前開方式，向大陸地區之某不詳民眾1名（無證據證明
    係數人，故僅認定為1名，匯款日期及數額詳如附表一）施
    用詐術，致該不詳民眾陷於錯誤，而依指示匯款。
二、嗣於110年1月12日10時12分許，經警持本院法官核發之搜索
    票，至上開藝術北街機房執行搜索，當場扣得如附表二編號
    A-2至B-1、B-3至B-9、C-1至D-1、D-3至D-8所示之物，而查
    悉上情。
三、案經臺灣臺中地方檢察署檢察官指揮內政部警政署刑事警察
    局及臺中市政府警察局太平分局報請該署檢察官偵查後提起
    公訴、移送併辦及追加起訴。
    理    由
壹、有罪部分：
一、證據能力部分：
　　本案下列所引用被告吳旻諺、王閔鑫、胡雅雁、陳甄珍以外
    之人於審判外之陳述，並無符合刑事訴訟法第159條之1第1
    項規定之情形，且公訴人、被告吳旻諺、王閔鑫、胡雅雁、
    陳甄珍與其等之辯護人於本院依法調查上開證據之過程中，
    已明瞭其內容，足以判斷有無刑事訴訟法第159條第1項不得
    作為證據之情事，而皆未聲明異議，且於本院行準備程序時
    ，被告吳旻諺、王閔鑫、胡雅雁、陳甄珍皆陳稱請律師回答
    ，其等之辯護人則均表示同意有證據能力（見本院訴948號
    卷一第468至477頁），本院審酌上開陳述作成時之情況，並
    無違法取證之瑕疵，認以之作為證據為適當，揆諸刑事訴訟
    法第159條之5之規定及最高法院104年第3次刑事庭會議決議
    之意旨，應具有證據能力。然訊問證人之筆錄，以在檢察官
    或法官面前作成，並經踐行刑事訴訟法所定訊問證人之程序
    者為限，始得採為證據，組織犯罪防制條例第12條第1項中
    段亦有明定，故被告吳旻諺、王閔鑫、胡雅雁、陳甄珍及同
    案被告柯富吉、李宗翰於警詢、偵查及法院中未經具結所為
    除關於自己部分以外，就其他被告涉違反組織犯罪防制條例
    之罪之陳述，依上開規定無證據能力外，其餘部分則依法均
    可作為認定犯罪事實之證據。另卷附之非供述證據部分，均
    不涉及人為之意志判斷，與傳聞法則所欲防止證人記憶、認
    知、誠信之誤差明顯有別，核與刑事訴訟法第159條第1項之
    要件不符。上開證據既無違法取得之情形，且經本院依法踐
    行調查證據程序，自應具有證據能力。合先敘明。
二、認定犯罪事實所憑之證據及理由：　　
　　上開犯罪事實，業據被告吳旻諺、王閔鑫、胡雅雁於警詢、
    偵查、本院訊問、準備程序及審理時、被告陳甄珍於本院準
    備程序及審理時坦認（見偵2773號卷一第17至26頁、第37至
    39頁、第151至161頁，偵2773號卷二第15至20頁、第31至38
    頁、第143至148頁、第303至310頁、第323至328頁、第425
    至431頁，偵2773號卷三第17至20頁、第77至83頁、第115至
    118頁、第153至159頁、第173至176頁、第257至270頁、第3
    57至360頁，偵16481號卷一第441至443頁，本院訴948號卷
    一第82頁、第102頁、第465至467頁，本院訴948號卷二第57
    至71頁），其等就詐欺取財及行使偽造準私文書之分工，互
    核與同案被告柯富吉、李宗翰於警詢及偵查中之供述相符（
    見偵2773號卷一第173至181頁、第297至309頁、第323至333
    頁、第441至448頁，偵2773號卷三第59至65頁、第101至103
    頁、第125至133頁、第147至150頁，上述被告自己之警詢、
    偵查及法院中未經具結之陳述，並不得作為認定其他被告涉
    違反組織犯罪防制條例罪名之事證，已如前述，是本院認定
    被告吳旻諺、王閔鑫、胡雅雁、陳甄珍違反組織犯罪防制條
    例時，不採上開陳述為證，惟縱就此予以排除，仍得認定被
    告吳旻諺、王閔鑫、胡雅雁、陳甄珍有參與犯罪組織犯行）
    ，並有吳旻諺指認柯富吉等人犯罪嫌疑人紀錄表、本院110
    年度聲搜字第30號搜索票、內政部警政署刑事警察局搜索、
    扣押筆錄及扣押物品目錄表(吳旻諺等，110年1月12日，臺
    中市○○區○○○街0巷0號8樓之2)、查獲現場(臺中市○○區○○○街
    0巷0號8樓之2)平面圖、扣押物品編號A3柯富吉筆記型電腦S
    KYPE暱稱「崴鵬12/25(啟用)」與「財神到」、「新科技」
    、「常勝軍.老虎系統介紹」、「金石堂1125 NEW」、金虎
    爺」、「王老吉」、「NEW華碩菜商」、「海底撈」、「天
    聚」、「武當派水商」、「維基百科1212正式開工」、愛馬
    仕」、「捷豹(此號最新)10/27水商」等對話擷圖、扣押物
    品編號A3筆記型電腦內檔案內容擷圖(內容為查詢帳務網址
    、大陸民眾個資、電話、中華人民共和國武漢市人民檢察院
    刑事拘捕令暨凍結管收執行命令等)、扣押物品編號A4隨身
    碟內檔案內容擷圖(內容為疫情稿、威朋12月14日試算表、
    上海市人民檢察院刑事拘捕令暨凍結管收執行命令等)、扣
    押物品編號B3行動電話內BRIA軟體帳號及網路電話設定資料
    及通話紀錄、SKYPE暱稱「崴鵬12/25(啟用)」等照片、扣押
    物品編號B4行動電話內BRIA軟體帳號及網路電話設定資料及
    通話紀錄、SKYPE暱稱「崴鵬12/25(啟用)」、WECHAT暱稱「
    鐘誠」對話紀錄（內有大陸公安證件照及民眾個資照片)等
    照片、扣押物品編號C1行動電話內BRIA軟體帳號及網路電話
    設定資料、聯絡人資料及SKYPE暱稱「財神到」等照片、扣
    押物品編號C3平板內SKYPE暱稱「崴鵬12/25(啟用)」與「萬
    達集團、「1215新MVI胖雨」對話紀錄照片、扣押物品編號D
    3行動電話內BRIA軟體帳號及網路電話設定資料、通話紀錄
    及SKYPE暱稱「崴鵬12/25(啟用)」等照片、「swn0000000@g
    mail.com」(暱稱潘金蓮)GOOGLE帳戶及聯絡人資料、柯富吉
    、李宗翰指認吳旻諺等人犯罪嫌疑人紀錄表、柯富吉與「閔
    」iMESSAGE對話紀錄擷圖、臺中市○○區○○○街0巷0號109年12
    月7日監視錄影畫面擷圖（陳甄珍與胡雅雁進入大樓)、王閔
    鑫、陳甄珍、胡雅雁指認吳旻諺等人犯罪嫌疑人紀錄表、陳
    甄珍與「琪琪」MESSENGER對話紀錄照片、胡雅雁、李宗翰
    、柯富吉、王閔鑫指認吳旻諺等人犯罪嫌疑人紀錄表、吳旻
    諺指認柯富吉等人犯罪嫌疑人紀錄表、黃閔章指認吳旻諺、
    柯富吉等人犯罪嫌疑人紀錄表、數位證物分析報告等在卷可
    參（見偵2773號卷一第27至35頁、第41至65頁、第69頁、第
    75至97頁、第183至191頁、第251頁、第335至343頁、第349
    至357頁，偵2773卷二第21至29頁、第39至47頁、第169至17
    7頁、第181至189頁、第215頁、第311至319頁、第329至337
    頁，偵2773號卷三第21至29頁、第67至76頁、第85至93頁、
    第135至143頁、第161至169頁，偵16481號卷第191至199頁
    ，偵16481號卷二第497至512頁），及扣案如附表二編號A-2
    至B-1、B-3至B-9、C-1至D-1、D-3至D-8所示之物可佐，堪
    認被告吳旻諺、王閔鑫、胡雅雁、陳甄珍4人上開任意性自
    白與事實相符，足以採信，此部分事實堪以認定。從而，本
    件事證明確，被告吳旻諺、王閔鑫、胡雅雁、陳甄珍犯行洵
    堪認定，皆應依法論科。
三、論罪科刑：　　
(一)按組織犯罪防制條例所稱之犯罪組織，係指3人以上，以實
    施強暴、脅迫、詐欺、恐嚇為手段或最重本刑逾5年有期徒
    刑之罪，所組成具有持續性或牟利性之有結構性組織；而所
    稱有結構性組織，係指非為立即實施犯罪而隨意組成，不以
    具有名稱、規約、儀式、固定處所、成員持續參與或分工明
    確為必要，組織犯罪防制條例第2條第1項、第2項分別定有
    明文。本案係由被告吳旻諺先向菜商取得大陸地區民眾之姓
    名、電話等基本資料清冊，並上傳至雲端GOOGLE帳戶內，提
    供予擔任一線機手之同案被告李宗翰、被告王閔鑫、胡雅雁
    ，佯裝為大陸地區之醫療保障局或通信管理局等人員，透過
    BRIA與大陸地區民眾聯絡，以涉及刑事案件，需向公安報案
    等話術，取信於該受話之大陸地區民眾後，旋將電話轉接予
    擔任二線、三線機手之被告吳旻諺、同案被告柯富吉接聽；
    其2人隨即以微信、QQ，向該大陸地區民眾訛稱為武漢市或
    上海市公安局之公安隊長或公安隊員，再以該軟體傳送偽造
    之「公安證」、「刑事拘捕令暨凍結管收執行命令」照片之
    電磁紀錄予該大陸地區民眾觀看而行使之，使該大陸地區民
    眾陷於錯誤，而依指示匯款，被告陳甄珍則為藝術北街機房
    內人員料理3餐及管理開銷等情，經被告吳旻諺、王閔鑫、
    胡雅雁、陳甄珍供承在卷，並有前揭卷證可佐，堪認本案詐
    欺集團係透過縝密之計畫與分工，成員彼此相互配合，由至
    少3人以上之多數人所組成，持續以實施詐欺為手段而牟利
    之具有完善結構之組織，其核屬3人以上，以實施詐術為手
    段，所組成具牟利性或持續性之有結構性犯罪組織，合於組
    織犯罪防制條例第2條第1項所稱之犯罪組織甚明。又按行為
    人於參與詐欺犯罪組織之行為繼續中，先後多次為加重詐欺
    之行為，因參與犯罪組織罪為繼續犯，犯罪一直繼續進行，
    直至犯罪組織解散，或其脫離犯罪組織時，其犯行始行終結
    。故該參與犯罪組織與其後之多次加重詐欺之行為皆有所重
    合，然因行為人僅為一參與犯罪組織行為，侵害一社會法益
    ，屬單純一罪，應僅就「該案中」與參與犯罪組織罪時間較
    為密切之首次加重詐欺犯行論以參與犯罪組織罪及加重詐欺
    罪之想像競合犯，而其他之加重詐欺犯行，祗需單獨論罪科
    刑即可，無需再另論以參與犯罪組織罪，以避免重複評價。
    是如行為人於參與同一詐欺集團之多次加重詐欺行為，因部
    分犯行發覺在後或偵查階段之先後不同，肇致起訴後分由不
    同之法官審理，為裨益法院審理範圍明確、便於事實認定，
    即應以數案中「最先繫屬於法院之案件」為準，以「該案件
    」中之「首次」加重詐欺犯行與參與犯罪組織罪論以想像競
    合。縱該首次犯行非屬事實上之首次，亦因參與犯罪組織之
    繼續行為，已為該案中之首次犯行所包攝，該參與犯罪組織
    行為之評價已獲滿足，自不再重複於他次詐欺犯行中再次論
    罪，俾免於過度評價及悖於一事不再理原則。至於「另案」
    起訴之他次加重詐欺犯行，縱屬事實上之首次犯行，仍需單
    獨論以加重詐欺罪，以彰顯刑法對不同被害人財產保護之完
    整性，避免評價不足。且首次加重詐欺犯行，其時序之認定
    ，自應以詐欺取財罪之著手時點為判斷標準，亦即依一般社
    會通念，咸認行為人以詐欺取財之目的，向被害人施用詐術
    ，傳遞與事實不符之資訊，使被害人陷於錯誤，致財產有被
    侵害之危險時，即屬詐欺取財罪構成要件行為之著手，並非
    以取得財物之先後順序為認定依據（最高法院109年度台上
    字第3945號判決意旨參照）。而被告吳旻諺、王閔鑫、胡雅
    雁、陳甄珍4人於本案繫屬前，並無因參與本案詐欺集團之
    其他詐欺犯行遭檢察官起訴而繫屬於法院之情，有其等臺灣
    高等法院被告前案紀錄表在卷可參（見本院訴948號卷一第4
    3至49頁、第59至67頁），揆諸前揭說明，被告吳旻諺、王
    閔鑫、胡雅雁、陳甄珍4人參與本案詐欺集團犯罪組織之犯
    行，應於本案中之加重詐欺犯行併予論處。
(二)又按以錄音、錄影或電磁紀錄藉機器或電腦處理所顯示之聲
    音、影像或符號，足以表示其用意之證明者，依刑法第220
    條第2項規定，以文書論。而所謂電磁紀錄，謂以電子、磁
    性、光學或其相類之方式所製成，而供電腦處理之紀錄，刑
    法第10條第6項亦有明文。次按就偽造之刑法第220條第2項
    之準文書而言，其內容因須藉由機器設備或電腦處理，始能
    顯示於外，而表示該文書內容及一定用意，故於行為人將偽
    造之準私文書藉由機器或電腦處理，對相對人顯示時，因其
    已有使用該偽造準文書之行為，該行為即達於行使偽造準私
    文書之程度（最高法院91年度台上字第4075號判決意旨參照
    ）。查被告吳旻諺、同案被告柯富吉係以微信、QQ傳送偽造
    之「公安證」、「刑事拘捕令暨凍結管收執行命令」照片電
    磁紀錄予大陸地區某不詳民眾觀看，用以表示遭該機關拘捕
    之意，因該電磁紀錄內容須機器或電腦設備處理始能顯示，
    核屬刑法第220條規定之準私文書無疑。
(三)核被告吳旻諺、王閔鑫、胡雅雁、陳甄珍所為，均係犯組織
    犯罪防制條例第3條第1項後段之參與犯罪組織罪、刑法第33
    9條之4第1項第2款之三人以上共同詐欺取財罪及同法第216
    條、第210條、第220條第2項之行使偽造準私文書罪。
(四)按共同正犯，本係互相利用，以達共同目的，並非每一階段
    行為，各共同正犯均須參與。而共同實施犯罪行為，在合同
    意思範圍以內，相互利用他人之行為，以達其犯罪之目的，
    原不必每一階段行為均經參與，祇須分擔犯罪行為之一部，
    即應對於全部所發生之結果共同負責（最高法院72年度台上
    字第1978、5739號判決意旨參照）。本案被告吳旻諺、王閔
    鑫、胡雅雁、陳甄珍相互利用彼此之行為，由被告吳旻諺提
    供大陸地區民眾之基本資料，其等再分別擔任一線、二線、
    三線機手對不特定大陸地區民眾施詐，被告陳甄珍則為其等
    料理3餐及管理開銷，以避免機房成員頻繁外出而洩漏行蹤
    ，致引起警方注意，彼此在共同犯罪意思之聯絡下相互分工
    、協力完成各該犯行，自應就共同正犯間實行犯罪之行為共
    同負責。是被告吳旻諺、王閔鑫、胡雅雁、陳甄珍就上開加
    重詐欺取財及行使偽造準私文書犯行，與同案被告柯富吉、
    李宗翰、黃閔章、Skype暱稱「天聚」、「海底撈」、「長
    利」、「新科技」、「常勝軍.老虎系統介紹」、「金石堂1
    125NEW」、「金虎爺」、「王老吉」、「NEW華碩菜商」、
    「武當派 水商」、「維基百科1212正式開工」、「愛馬仕
    」、「捷豹（此號最新）10/27水商」及本案詐欺集團其他
    不詳成員間，有犯意之聯絡及行為之分擔，均應論以共同正
    犯。被告陳甄珍之辯護人辯護稱被告陳甄珍所為非詐欺構成
    要件之行為，應僅止於幫助犯云云（見本院訴948號卷一第5
    05頁），要無可採。　
(五)被告吳旻諺、王閔鑫、胡雅雁、陳甄珍雖有如附表一所示多
    次對不詳之被害人施詐之情形，然均係於密接之時間及同一
    地點為之，且係侵害同一法益，各行為之獨立性極為薄弱，
    依一般社會健全觀念，在時間差距上，難以強行分開，在主
    觀上顯係基於同一之犯意接續為之，應評價為接續犯，而論
    以一罪。又被告吳旻諺、王閔鑫、胡雅雁、陳甄珍就所犯參
    與犯罪組織罪、加重詐欺取財罪及行使偽造準私文書罪之犯
    行間，均有實行行為局部同一之情形，為想像競合犯，皆應
    依刑法第55條規定，從一重以加重詐欺取財罪處斷。
(六)被告吳旻諺、王閔鑫、胡雅雁就本案犯行既均已從一重之刑
    法加重詐欺取財罪處斷，無從再適用組織犯罪防制條例第8
    條第2項後段規定減刑，然其等於偵查及審判中自白參與犯
    罪組織之事實，本院於後述量刑時，仍當一併衡酌該部分減
    輕其刑之事由。至被告陳甄珍並未於偵查中自白參與犯罪組
    織之事實，自無需併予審酌上開減刑之規定。另被告王閔鑫
    、陳甄珍於本案詐欺集團分別擔任直接對被害人行詐之一線
    機手、料理3餐及管理開銷者，其等所為危害社會金融秩序
    及治安甚鉅，且於犯罪時並無特殊之原因與環境，難認犯罪
    具有特殊之原因或環境，依客觀觀察，而足以引起一般同情
    ，認可憫恕，如科以法定最輕刑期，仍嫌過重之情形，其等
    辯護人辯護稱請依刑法第59條酌減其刑，皆非可採。
(七)臺灣臺中地方檢察署110年度偵字第16481號移送併辦意旨，
    就被告吳旻諺、王閔鑫、胡雅雁、陳甄珍部分，與本案經檢
    察官起訴部分因係同一事實，為起訴效力所及，復經檢察官
    移送併辦，本院自應併予審理。
(八)另：
　1.公訴及併辦意旨雖認被告吳旻諺所為除構成參與犯罪組織罪
    外，亦應論以組織犯罪防制條例第3條第l項前段之指揮犯罪
    組織罪嫌。惟按組織犯罪防制條例第3條第1項前段與後段，
    分別就「發起、主持、操縱或指揮」犯罪組織之人，和單純
    「參與」犯罪組織之人，所為不同層次之犯行，分別予以規
    範，並異其刑度，前者較重，後者較輕，係依其情節不同而
    為處遇。其中有關「指揮」與「參與」間之分際，乃在「指
    揮」係為某特定任務之實現，可下達行動指令、統籌該行動
    之行止，而居於核心角色，即足以當之；而「參與」則指一
    般之聽取號令，實際參與行動之一般成員（最高法院107年
    度台上字第3589號判決可資參照）。又觀以發起犯罪組織者
    ，其惡性在於使該對社會具有莫大危害之組織從無到有；主
    持犯罪組織者，其惡性在於其身為危害社會之犯罪組織首腦
    人物，居中指示、監督犯罪組織所有成員遂行危害社會之犯
    罪事業；則解釋操縱、指揮犯罪組織者，該等人一來並非使
    該犯罪組織從無到有之發起人，二來亦非該犯罪組織首腦角
    色，自應以其實際亦有類似發起或主持該犯罪集團之人在組
    織中擁有之指示、監控犯罪組織內其餘成員之權能與地位，
    而能對不特定社會大眾產生類似發起或主持犯罪組織之人之
    危害者始足當之，方屬合理。從而，如行為人所屬集團內部
    結構鬆散，成員分工又屬浮動之情形，部分集團成員在外觀
    上或有對集團其他成員下達指示情形，然如依證據資料顯示
    ，該成員在集團中並無類似組織發起人或主持者之地位或權
    限，其所為指示對集團其他成員又無高度之拘束力或效力，
    則其對集團其他成員之指示，本質實近似於一般工作團隊中
    部分成員對其他成員在工作上之提醒、告誡而已，如逕予將
    之界定為指揮或操縱犯罪組織之行為，而論以等同於發起或
    主持犯罪組織者之重刑，不惟與立法者之本意有違，亦顯然
    違反罪刑相當原則而不可取。訊據被告吳旻諺否認有何指揮
    犯罪組織之犯行，辯稱僅係參與犯罪組織等語，而：
  (1).同案被告柯富吉於110年1月13日警詢時供稱：小風告訴我
      藝術北街機房地址，跟我說去找阿諺（即被告吳旻諺）就
      可以了。到後是阿諺跟我接洽的，後來我先跟在吳旻諺旁
      聽他怎麼說，我發現我比較適合當二線，就跟吳旻諺說我
      也做二線好了。吳旻諺每天都在忙他的筆記型電腦，弄完
      後電話就會進來，我有家庭，需要來來去去的，我要離開
      就會跟阿諺報備，開銷是小風把錢給阿諺，都是阿諺在處
      理，不知道其他人要不要被集中管理，自己不用。機房應
      該是吳旻諺在管理等語（見偵2773號卷一第173至181頁）
      ；復於同日偵訊時供稱：阿諺要架設系統、電腦，架設好
      才會有電話進來。聯絡也是他聯絡，菜商、系統商都是。
      我可以自由進出，大佐有時會出去買早餐，阿鑫會幫忙倒
      垃圾，我如果有事跟阿諺說一下就可以出去。現場管理人
      是阿諺，因為進去都是他處理等語（見偵2773號卷一第29
      7至309頁）；又於110年2月26日警詢時供稱：吳旻諺是二
      線機手，主要是處理一線機手轉上去的話務，以及看機房
      工作用的電腦，同時還管理機房運作等語（見2773號卷三
      第125至133頁）；另於同日偵訊時供稱：現場管理者算是
      吳旻諺，出入會先跟吳旻諺知會，其他人也是如此，但沒
      有強制不能離開等語（見2773號卷三第147至150頁）。
　(2).同案被告李宗翰於110年1月13日警詢時供稱：機房是阿諺
      管理的，阿諺會幫我設定要詐騙大陸地區的人民及電話在
      行動電話裡，詐騙地區都是阿諺選的等語（見偵2773號卷
      一第323至333頁）；復於同日偵訊時供稱：機房是阿諺管
      理的，機房的人若要出去的話，要跟阿諺說，工作的行動
      電話是阿諺拿給我們的，下班後仍可使用看影片，私人行
      動電話是交給阿諺，被他收起來，每星期六、日可以打1
      次電話，打完後要還給阿諺等語（見偵2773號卷一第441
      至448頁）；又於110年2月22日警詢時供稱：柯富吉跟吳
      旻諺同時還負責管理我們機房運作，我們都聽他們兩個人
      的話來做事等語（見偵2773號卷三第59至65頁）；另於同
      日偵訊時供稱：現場負責人是吳旻諺與柯富吉，不知道他
      們如何分工，只知道一線要聽他們2人等語（見偵2773號
      卷三第101至103頁）。
　(3).被告王閔鑫於110年1月13日警詢時供稱：我進去之後吳旻
      諺負責介紹工作給我，他拿1臺平板電腦介紹工作內容給
      我，並叫我看稿，吳旻諺說如果稿背熟了，就可以拿電話
      說稿，如果有騙到人，我可以獲取騙到金錢的6至8％，平
      常不能外出，都集中管理。我們不能對外聯絡，我的行動
      電話一開始陳甄珍就收走了，由她集中保管。吳旻諺沒有
      交代任務如何分工等語（見偵2773號卷二第15至20頁）；
      復於110年2月26日警詢時供稱：吳旻諺是機房負責人，工
      作內容主要是看機房中工作用的電腦，處理一線機手轉上
      去的話務，同時負責管理機房運作等語（見偵2773號卷三
      第153至159頁）；又於同日偵訊時供稱：進出自由，不用
      報備，其他人也可以自由進出，但要跟吳旻諺講要去哪等
      語（見偵2773號卷三第173至176頁）。
　(4).被告胡雅雁於110年1月13日警詢時供稱：我進去大約1星
      期後，陳甄珍把我們行動電話收走，說為了保障我們的安
      全，如果要打電話回家是可以的，只是要跟她說，睡覺前
      要把行動電話交回集中保管，我平常可以外出，但是要跟
      陳甄珍或是吳旻諺講。柯富吉、吳旻諺是管理我們的，做
      什麼事情都要和他們兩個報告等語（見偵2773號卷二第30
      3至310頁）；復於同日偵查中供稱：我只知道阿諺都坐在
      客廳，吉哥在房間內，不知道對方做什麼，只知道他們都
      盯著電腦看。一開始小風沒有跟我說負責什麼工作，進去
      時才由阿諺告訴我假扮客服人員，我一開始做的時候，不
      懂先問阿諺，詳細內容阿諺還是問老闆，阿諺再轉告我，
      因為老闆不在裡面，阿諺跟我一樣住在裡面，所以我大小
      事都問阿諺等語（見偵2773號卷二第425至431頁）；又於
      110年2月2日警詢時供稱：吳旻諺主要是看機房中工作用
      的電腦，處理一線機手轉上去的話務，同時負責管理機房
      運作等語（見偵2773號卷三第17至20頁）；另於110年2月
      24日偵訊時供稱：現場負責人是吳旻諺，我要做什麼都是
      找吳旻諺與陳甄珍，行動電話放在陳甄珍那邊保管，我的
      工作機是吳旻諺拿給我的等語（見偵2773號卷三第115至1
      18頁）。
　(5).同案被告柯富吉、李宗翰、被告王閔鑫、胡雅雁，雖均曾
      供稱被告吳旻諺為藝術北街機房之現場負責人，然依其等
      之供述，可知藝術北街機房內成員外出時，僅需告知被告
      吳旻諺即可，尚毋庸經過其同意，另個人之行動電話雖需
      集中保管，但知會保管者後，並非不得自由取回使用，其
      等復無提及被告吳旻諺有何其他對藝術北街機房內之成員
      具高度拘束力或效力之行為或言語，而被告吳旻諺所負責
      處理詐騙工作用之電腦及一線機手轉接之話務部分，亦僅
      屬詐欺之分工。是依卷內證據，尚難認被告吳旻諺有類似
      組織指揮者之地位或權限，揆諸前揭說明，無從遽認被告
      吳旻諺所為已構成指揮犯罪組織犯行。是被告吳旻諺就藝
      術北街機房部分犯行，應僅能論以組織犯罪防制條例第3
      條第l項後段之參與犯罪組織罪，而非同條項前段指揮犯
      罪組織罪，公訴意旨及移送併辦意旨此部分所指容有誤會
      。
　2.又依卷內現存證據資料觀察，僅得確定本案詐欺集團於附表
     一報表所示日期皆有大陸地區民眾遭詐匯款，然尚無從確
    認遭詐騙之大陸地區特定被害人之身份或人數，亦實難僅憑
    附表一之報表，據以估算實際接獲本案詐欺集團詐騙電話以
    致陷於錯誤匯款之對象多寡，酌以時下遭受詐欺之人未必僅
    有一次匯款紀錄，且在同一次遭受詐欺過程中，亦有單一被
    害人依指示將款項分散匯入多個帳戶，或先後多日一再匯款
    至同一帳戶之情形，故基於罪疑惟輕法則，就本案犯罪事實
    應認定詐欺之被害人僅一名。 　　
(九)爰以行為人之責任為基礎，審酌被告吳旻諺前已有參與詐欺
    集團涉及加重詐欺罪經科刑之紀錄；被告王閔鑫前有違反家
    庭暴力防治法、重利、妨害公務、不能安全致交通危險罪經
    科刑之紀錄，其中所犯不能安全致交通危險罪遭處有期徒刑
    3月部分，甫於109年5月5日易科罰金執行完畢；被告胡雅雁
    、陳甄珍則無犯罪經科刑之紀錄等素行，有其等臺灣高等法
    院被告前案紀錄表在卷可參。又詐欺取財犯罪近年甚為氾濫
    ，並經立法者先後修正刑法之規定、增訂刑法第339條之4之
    加重詐欺取財罪及組織犯罪防制條例關於「犯罪組織」之定
    義，使詐欺取財犯罪之法律效果較諸修正前為重，甚至使集
    團性、具有相當規模之詐欺取財犯行應適用加重詐欺取財罪
    或組織犯罪防制條例之規定，因而受更加嚴厲之制裁，以展
    現政府有關單位為降低或消弭集團性詐欺取財犯罪，並保障
    民眾之財產法益以維護社會治安之決心，且與國際上加強打
    擊、掃蕩集團性詐欺取財犯罪模式之趨勢接軌，而被告吳旻
    諺、王閔鑫、胡雅雁、陳甄珍等人均正值青壯，竟共同參與
    本案詐欺集團，以前揭分工方式對不特定之大陸地區人民行
    詐，價值觀念偏差，嚴重破壞社會治安，所為實均應予非難
    。復考量渠等所為造成大陸地區某不詳被害人受有如附表一
    所示損失之犯罪危害程度；另被告吳旻諺、王閔鑫、胡雅雁
    、陳甄珍犯後已知坦承犯行之態度，暨其等各自陳明之教育
    程度、職業、家庭生活及經濟狀況（見本院訴948號卷二第7
    8頁）等一切情狀，分別量處如主文第1至4項所示之刑，以
    資懲儆。再被告胡雅雁、陳甄珍皆正值青壯，竟貪圖己利而
    加入詐欺集團之犯罪組織，心態可議，且其2人係於直接對
    被害人行詐之機房進行犯罪分工，惡性尤重，為使其2人確
    實記取教訓並達成預防犯罪之效，本院認並無暫不執行為適
    當之情事，自不宜宣告緩刑。
(十)保安處分部分：
　　按犯第1項之罪者，應於刑之執行前，令入勞動場所，強制
    工作，其期間為3年，組織犯罪防制條例第3條第3項固定有
    明文，惟106年4月19日修正公布之組織犯罪防制條例第3條
    第3項規定：「犯第1項之罪者，應於刑之執行前，令入勞動
    場所，強制工作，其期間為3年。」（嗣107年1月3日修正公
    布第3條，但本項並未修正）就受處分人之人身自由所為限
    制，違反憲法比例原則及憲法明顯區隔原則之要求，與憲法
    第8條保障人身自由之意旨不符，應自本解釋公布之日起失
    其效力，業經司法院大法官釋字第812號解釋在案。則就參
    與犯罪組織者，得於刑之執行前，令入勞動場所，強制工作
    之規定，既經司法院大法官認定有違憲之情事，且自解釋公
    布之日起失其效力，本案自無從對被告吳旻諺、王閔鑫、胡
    雅雁、陳甄珍宣告強制工作，附此敘明。　　
四、沒收部分：
(一)被告吳旻諺供稱扣案物品後面註記其姓名者，均為其所有供
    本案犯罪所用之物等語（見本院訴948號卷一第82頁），則
    附表二編號B-1、B-3至B-9、D-3至D-8所示之物，均為被告
    吳旻諺所有，供本案犯罪所用之物，爰依刑法第38條第2項
    前段之規定，於其犯行項下宣告沒收。
(二)又扣案如附表二編號B-2所示之物雖為被告胡雅雁所有；如
    附表二編號D-1所示之物雖為被告王閔鑫所有；如附表二編
    號D-9至D-10所示之物雖為被告吳旻諺所有；如附表二編號E
    -1所示之物雖為被告陳甄珍所有，然無證據證明與本案犯罪
    有關；另扣案如附表二編號A1至A4、C1至C3、D2所示之物，
    則非被告吳旻諺、王閔鑫、胡雅雁、陳甄珍所有，復非違禁
    物，爰皆不於其等犯行項下宣告沒收。
(三)至被告吳旻諺、王閔鑫、胡雅雁固供稱分以詐得款項之6至1
    0％作為個人報酬，然亦均供稱尚未取得報酬（見本院訴948
    號卷一第82頁、第102頁、第114頁），被告陳甄珍則供稱其
    沒有報酬（見本院訴948號卷一第467頁），本案復無積極證
    據足以證明被告吳旻諺、王閔鑫、胡雅雁、陳甄珍確有分得
    報酬，自無從宣告沒收。
貳、無罪部分：
一、追加起訴意旨另略以：被告吳育輝（綽號「小風」)基於發
    起、主持犯罪組織之犯意，自109年12月7日前某時許起，發
    起、主持以實施詐術為手段、具有持續性及牟利性之有結構
    性組織電信詐欺機房，並以詐騙大陸地區人民為主要對象，
    再基於招募他人加入犯罪組織之犯意，分別自109年11月6日
    起至同年12月7日止，陸續招募電信機房成員被告吳旻諺、
    王閔鑫、胡雅雁、陳甄珍、同案被告柯富吉、李宗翰、黃閔
    章等人加入上開詐欺機房，並與其等及通訊軟體Skype暱稱
    「天聚」、「海底撈」、「長利」、「新科技」、「常勝軍
    .老虎系統介紹」、「金石堂1125NEW」、「金虎爺」、「王
    老吉」、「NEW華碩菜商」、「武當派 水商」、「維基百科
    1212正式開工」、「愛馬仕」、「捷豹（此號最新）10/27
    水商」等真實姓名年籍均不詳之詐欺集團成員，共同意圖為
    自己不法之所有，基於3人以上共同犯詐欺取財罪及行使偽
    造準私文書之犯意聯絡，以前開方式，對不詳之大陸地區被
    害人行詐，使被害人陷於錯誤進而處分財產（匯款日期及數
    額詳如附表一）。因認被告吳育輝涉犯刑法第339條之4第1
    項第2款之加重詐欺、組織犯罪防制條例第3條第1項前段發
    起、主持犯罪組織及同條例第4條第1項招募他人加入犯罪組
    織、刑法第216條、第220條、第210條之行使偽造電磁紀錄
    準私文書等罪嫌等語。　　
二、按犯罪事實應依證據認定之，無證據不得認定犯罪事實；不
    能證明被告犯罪或其行為不罰者，應諭知無罪之判決。刑事
    訴訟法第154條第2項及第301條第1項分別定有明文。又認定
    不利於被告之事實，應依積極證據，倘積極證據不足為不利
    於被告事實之認定時，即應為有利於被告之認定，自不必有
    何有利之證據。事實之認定應憑證據，如未能發現相當證據
    ，或證據不足以證明，即不能以推測或擬制之方法，以為裁
    判基礎。而認定犯罪事實所憑之證據，包括直接證據與間接
    證據。無論直接或間接證據，其為訴訟上之證明，須於通常
    一般之人均不致有所懷疑，可得確信其為真實之程度者，始
    可據為有罪之認定。倘其證明尚未達到此一程度，而有合理
    之懷疑存在，致使無從形成有罪之確信，根據罪疑唯輕、罪
    疑唯有利被告之原則，即不得遽為不利被告之認定（最高法
    院30年上字第816號、40年台上字第86號、76年台上字第498
    6號判例意旨參照）。另刑事訴訟上之證明資料，無論其為
    直接證據或間接證據，而為認定犯罪事實所憑，均須達於通
    常一般之人均不致有所懷疑，而得確信其為真實之程度，始
    得據為有罪之認定，若其關於被告是否犯罪之證明未能達此
    程度，而有合理懷疑之存在，致使無從形成有罪之確信，即
    不得遽為不利被告之認定。被告或共犯之自白，不得作為有
    罪判決之唯一證據，仍應調查其他必要之證據，以察其是否
    與事實相符，刑事訴訟法第156條第2項規定甚明。末按刑事
    訴訟法第161條第1項規定：檢察官就被告犯罪事實，應負舉
    證責任，並指出證明之方法。因此，檢察官對於起訴之犯罪
    事實，應負提出證據及說服之實質舉證責任。倘其所提出之
    證據，不足為被告有罪之積極證明，或其指出證明之方法，
    無從說服法院以形成被告有罪之心證，基於無罪推定之原則
    ，自應為被告無罪判決之諭知（最高法院92年台上字第128
    號判例意旨參照）。　
三、追加起訴意旨認被告吳育輝涉犯上開罪嫌，無非係以被告吳
    育輝自陳曾於109年12月15日前往藝術北街機房之供述、被
    告吳旻諺、王閔鑫、胡雅雁、陳甄珍、同案被告柯富吉、黃
    閔章、李宗翰於警詢及偵查中之供述、吳育輝雙證件翻拍照
    片、臺中市○○區○○○街0巷0號109年12月15日監視錄影畫面擷
    圖（吳育輝與黃閔章進入大樓)等為其主要論據。訊據被告
    吳育輝坦承有於109年12月15日下午前往藝術北街機房，惟
    否認有何發起、主持犯罪組織、招募他人加入犯罪組織、加
    重詐欺及行使偽造電磁紀錄準私文書等犯行，辯稱：伊非本
    案詐欺機房之金主，其綽號叫「阿輝」，不叫「小風」，當
    日前去藝術北街機房，係黃閔章找伊去，黃閔章買麥當勞給
    裡面的人吃，除了黃閔章，不認識其他人等語。其辯護人則
    辯護稱：本案無任何積極事證證明被告吳育輝有加重詐欺、
    發起、主持及招募他人參加犯罪組織之行為，被告吳育輝僅
    認識同案被告黃閔章，其餘被告均不認識且無任何通聯紀錄
    ，另沒有資金往來紀錄且沒有獲得任何不法利益，本案被告
    吳育輝僅陪同同案被告黃閔章到藝術北街機房1次，並沒有
    任何被告吳育輝犯罪的積極事證等語。　　
四、經查：　　
(一)被告吳旻諺、王閔鑫、胡雅雁、陳甄珍、同案被告柯富吉、
    李宗翰於藝術北街機房從事詐欺犯行之事實，經被告吳旻諺
    、王閔鑫、胡雅雁、陳甄珍供承在案，且有上開卷證可佐，
    並經本院認定如上，此部分事實堪以認定。
(二)而：
　1.被告吳旻諺於警詢、偵查及本院審理時大致證稱：沒有人招
    募我，柯富吉跟我聯繫，才進來我的房子做機房，不認識吳
    育輝，只知道綽號，亦沒有吳育輝的聯絡方式。小風是金主
    之事是聽柯富吉他們說的，但詳情要問柯富吉，小風可以登
    入機房使用的SKYPE帳號暱稱「崴鵬12/15啟用」。小風來藝
    術北街機房時有見過1次，因為柯富吉跟李宗翰說這個人就
    是小風，是跟閔（即同案被告黃閔章）買麥當勞一起來，那
    天大佐（即同案被告李宗翰）或柯富吉有跟我說誰要來，叫
    我電腦先停止所有運作，我就把電腦停止，當時機房已經開
    始運作了，但是運作多久不記得，吳育輝到機房時沒有跟我
    聊天，印象中柯富吉、李宗翰有跟他講話，內容我不知道。
    黃閔章都會來找我，因為當時我在通緝，我們是朋友，我跟
    他說我租在藝術北街，他就來找我，不清楚小風跟黃閔章之
    關係等語。
　2.被告柯富吉於警詢、偵查及本院審理時大致證稱：小風透過
    Facetime聯繫我，要我負責做二線，報酬是10％，資金他會
    處理，並給我藝術北街機房地址，要我去找阿諺，小風Face
    time的帳號是benzamggt8888@gmaiLcom。機房平時開銷，小
    風會把錢給阿諺，都是阿諺在處理的，一開始小風有拿20萬
    元現金出來，但後來錢怎麼處理我不知道。小風大概12月中
    旬左右，有到藝術北街機房1次，跟黃閔章一起買麥當勞跟
    檳榔過來，因為那時業績不是很好，所以小風過來看看，我
    跟小風在房間内閒聊，也有聊到工作的情況，不知道黃閔章
    那天為什麼要跟小風一起來，如果我找不到小風，就會用Fa
    cetime聯絡黃閔章等語。
　3.同案被告李宗翰於警詢、偵查及本院審理時大致證稱：跟小
    風約於109年11月中旬在高雄大帝國舞廳認識，是小風介紹
    進入藝術北街機房，並告知機房地址，主要都用Facetime跟
    小風聯絡，小風帳號已經刪除了。發薪水的時間是小風跟我
    說的，小風只有在109年12月底時有進來藝術北街機房1次，
    他跟黃閔章買吃的並且跟我們聊天，因為我們做不好，進來
    給我們加油打氣一下，當天吳旻諺有跟我們裡面的人說等一
    下小風會來。我不知道金主是誰，日常生活開銷主要是吳旻
    諺買回來的，曾經聽吳旻諺說他要打電話給小風去繳電話費
    或條子的錢。直到被逮捕那天警察提供證件給我們看，才知
    道他的本名叫吳育輝等語。
　4.被告王閔鑫於警詢、偵查及本院審理時大致證稱：約於109
    年12月初，在手機遊戲金好運博奕認識小風，我們約在我家
    附近的7-11碰面，他拿給我3000元，要我於109年12月7日或
    8日的時候去藝術北街機房，說是小風介紹，我都是透過手
    機遊戲聯繫小風，他在金好運手遊中暱稱為「赢多多」，其
    他我都不知道。有在109年12月中下旬看到小風1次，他有跟
    1男子買麥當勞到藝術北街機房給我們吃，因為我聽阿諺叫
    該人小風，所以我就知道該人是當時介紹工作給我的人，不
    清楚小風與該男子一起來的目的，因為我沒有跟他們講到話
    ，來找我的小風跟後來在機房遇到的吳育輝不是同一個人等
    語。
　5.被告胡雅雁於警詢、偵查及本院審理時大致證稱：之前透過
    手機遊戲傳說對決認識小風，於109年12月1日約在新竹好樂
    迪唱歌，他問我要不要打電話騙大陸人，當下給我藝術北街
    機房的地址還有2500元，我在12月初就從竹南火車站搭計程
    車至這個地址。我都是透過手機遊戲聯繫小風，沒有其他聯
    繫方式。跨年前有在機房内看過小風1次，小風跟1個痩痩高
    高叫阿閔的人一起來，帶著麥當勞過來激勵我們，不知道阿
    閔為何跟小風一起去，小風有到我、柯富吉房間，主要是小
    風跟吳旻諺講話，但我是遠遠的看，所以不知道談話内容等
    語。
　6.被告陳甄珍於警詢、偵查及本院審理時大致證稱：老闆是小
    風，買菜的錢是小風給的，他會到藝術北街機房拿給我們，
    但他怎麼給吳旻諺我不知道，也沒有看過。不認識小風，不
    知道真實姓名，也沒有聯絡方式，有看過在庭被告（指被告
    吳育輝）跟另1個人來藝術北街機房1次，當時他帶麥當勞來
    ，聽吳旻諺說他叫小風，他有跟柯富吉、胡雅雁、李宗翰、
    王閔鑫說要努力一點，努力打，看可不可以賺到大條的，所
    以說他是金主、老闆等語。
　7.同案被告黃閔章於警詢、偵查及本院審理時大致證稱：跟吳
    育輝是朋友關係，都叫他小風，主要是打Facetime聯繫。他
    12月初跟我說他要弄機房，機房開銷是吳育輝出的。109年1
    2月中下旬，吳育輝找我陪同帶麥當勞進去藝術北街機房，
    印象中裡面大概2、3個人，有男有女，我只認識柯富吉與吳
    旻諺，進去之後吳育輝有找我到1間小房間說話，主要討論
    我積欠吳育輝債務的事情，待了1、2個鐘頭才離開。因為我
    欠吳育輝20萬，所以吳育輝要求我收到柯富吉的訊息後回報
    給吳育輝，接著我再轉達吳育輝的訊息給柯富吉知道，有幫
    吳育輝去存錢過，他給我1個帳號，帳戶是誰的我不清楚等
    語。
　8.按被告或共犯之自白，不得作為有罪判決之唯一證據，仍應
    調查其他必要之證據，以察其是否與事實相符，刑事訴訟法
    第156條第2項定有明文。其立法目的係以補強證據以擔保被
    告自白之真實性，而所謂補強證據，則指除該自白本身外，
    其他足以證明自白之犯罪事實具有相當真實性之證據而言。
    雖所補強者，並非以事實之全部為必要，但須因補強證據與
    自白之相互利用，而足使犯罪事實獲得確信者，始足當之。
    又共同正犯所為不利於己之陳述，固得採為其他共犯犯罪之
    證據，然為保障其他共同正犯之利益，該共犯所為不利於己
    之陳述，除須無瑕疵可指外，仍應調查其他必要之證據，以
    察其是否與事實相符，不得專憑該項陳述作為其他共同正犯
    犯罪事實之認定，亦即尚須其他補強證據予以佐證。兩名以
    上共同正犯之自白，除對向犯雙方所為之自白，因已合致犯
    罪構成要件事實而各自成立犯罪外；倘為任意共同正犯、聚
    合犯，或對向犯其中一方共同正犯之自白，縱所自白之內容
    一致，仍屬自白之範疇，究非自白以外之其他必要證據。故
    此所謂其他必要證據，應求諸於該共同正犯自白以外其他與
    犯罪有關之證據；必其中一共同正犯之自白先有補強證據，
    而後始得以該自白為其他共同正犯自白之補強證據，殊不能
    逕以共同正犯之自白相互作為補強證據（最高法院106年度
    台上字第2994號判決意旨足資參照）。前揭被告吳旻諺、王
    閔鑫、胡雅雁、陳甄珍、同案被告柯富吉、李宗翰、黃閔章
    固分別供稱被告吳育輝綽號為小風，係藝術北街機房之金主
    、出資或發起者，或為招攬其等加入本案詐欺集團之人，或
    有依其指示轉帳等，然此俱為被告吳育輝所否認，而被告吳
    旻諺與同案被告柯富吉就設立機房之過程、資金取得及使用
    情形之供述顯不一致，復無共犯供述外之其他證據諸如資金
    流動、帳號登入、對話紀錄等可資佐證被告吳育輝確為金主
    ，或有出資、發起、主持乃至招攬他人加入本案詐欺集團，
    或指示匯款之行為，即無補強證據得予佐證其等此部分所述
    之真實性，依前開判決要旨，自不容僅以前揭被告吳旻諺、
    王閔鑫、胡雅雁、陳甄珍、同案被告柯富吉、李宗翰、黃閔
    章各自之單一供述，遽為被告吳育輝不利認定之依據。
(三)而被告吳育輝固有於109年12月15日下午與同案被告黃閔章
    一同前往藝術北街機房，然除攜帶麥當勞食品給在藝術北街
    機房內之人員食用外，被告吳旻諺、王閔鑫、胡雅雁、陳甄
    珍、同案被告柯富吉、李宗翰就被告吳育輝在內所為及斯時
    有無對大夥為鼓勵、打氣之舉止，供述不完全一致；又被告
    吳育輝若確為藝術北街機房之金主、發起及主持者，其前往
    機房時，機房仍正常運作亦無妨，何以被告吳旻諺需特別停
    止所有電腦之運作；另同案被告柯富吉雖證稱會以Facetime
    與被告吳育輝聯繫，然卷內僅有同案被告柯富吉、黃閔章間
    之iMESSAGE對話紀錄（見偵16481號卷一第209至217頁），
    並無同案被告柯富吉與被告吳育輝曾以通訊軟體聯繫之證據
    ，被告吳育輝持用之行動電話亦查無同案被告柯富吉所稱使
    用benzamggt8888@gmaiLcom帳號之情事（見偵16481號卷二
    第511至512頁）；再被告吳旻諺供稱曾向同案被告黃閔章告
    知租在藝術北街，同案被告黃閔章曾去找其之語。基上以觀
    ，被告吳育輝究係基於發起、主持及出資者之地位，前往藝
    術北街機房，抑或僅係單純陪同同案被告黃閔章前去，即非
    無可疑，是被告吳育輝前往藝術北街機房之事實，亦無從作
    為補強證明其有參與本案犯罪之憑據。　
六、綜上，公訴人所提出之證據，或其指出證明之方法，尚無法
    使本院之心證達到確信被告吳育輝確有公訴人所指前揭之犯
    行，揆諸首揭法條及說明意旨，既不能證明其犯罪，依法自
    應為被告吳育輝無罪之諭知。
據上論斷，應依刑事訴訟法第299條第1項前段、第301條第1項，
組織犯罪防制條例第3條第1項後段，刑法第11條前段、第28條、
第339條之4第1項第2款、第216條、第220條第2項、第210條、第
55條、第38條第2項前段，刑法施行法第1條之1第1項，判決如主
文。
本案經檢察官王宜璇提起公訴、移送併辦及追加起訴，檢察官陳
僑舫到庭執行職務。
中　　華　　民　　國　　111 　年　　 5　　月　　12　　日
                  刑事第十四庭  審判長法　官　黃司熒
　　　　　　　　　                    法  官  田雅心
　　　　　　　　　                    法  官  江健鋒
以上正本證明與原本無異。
如不服本判決，應於收受本判決後20日內向本院提出上訴書狀，
其未敘述上訴理由者，並得於提起上訴後20日內向本院補提理由
書狀（均須按他造當事人之人數附繕本）「切勿逕送上級法院」
。
                                      書記官　呂偵光
中　　華　　民　　國　　111 　年　　 5　　月　　12　　日

附錄本案論罪科刑法條全文：
組織犯罪防制條例第3條：
發起、主持、操縱或指揮犯罪組織者，處3年以上10年以下有期
徒刑，得併科新臺幣1億元以下罰金；參與者，處6月以上5年以
下有期徒刑，得併科新臺幣1千萬元以下罰金。但參與情節輕微
者，得減輕或免除其刑。
具公務員或經選舉產生之公職人員之身分，犯前項之罪者，加重
其刑至二分之一。
犯第1項之罪者，應於刑之執行前，令入勞動場所，強制工作，
其期間為3年。
前項之強制工作，準用刑法第90條第2項但書、第3項及第98條第
2項、第3項規定。
以言語、舉動、文字或其他方法，明示或暗示其為犯罪組織之成
員，或與犯罪組織或其成員有關聯，而要求他人為下列行為之一
者，處3年以下有期徒刑，得併科新臺幣300萬元以下罰金：
一、出售財產、商業組織之出資或股份或放棄經營權。
二、配合辦理都市更新重建之處理程序。
三、購買商品或支付勞務報酬。
四、履行債務或接受債務協商之內容。
前項犯罪組織，不以現存者為必要。
以第5項之行為，使人行無義務之事或妨害其行使權利者，亦同
。
第5項、第7項之未遂犯罰之。

中華民國刑法第210條：
偽造、變造私文書，足以生損害於公眾或他人者，處5年以下有
期徒刑。

中華民國刑法第216條：
行使第210條至第215條之文書者，依偽造、變造文書或登載  不
實事項或使登載不實事項之規定處斷。

中華民國刑法第220條：
在紙上或物品上之文字、符號、圖畫、照像，依習慣或特約，足
以為表示其用意之證明者，關於本章及本章以外各罪，以文書論
。
錄音、錄影或電磁紀錄，藉機器或電腦之處理所顯示之聲音、影
像或符號，足以為表示其用意之證明者，亦同。

中華民國刑法第339條之4：
犯第339條詐欺罪而有下列情形之一者，處1年以上7年以下有期
徒刑，得併科100萬元以下罰金：
一、冒用政府機關或公務員名義犯之。
二、三人以上共同犯之。
三、以廣播電視、電子通訊、網際網路或其他媒體等傳播工具，
    對公眾散布而犯之。
前項之未遂犯罰之。


附表一：
編號 詐騙日期 一、二、三線 被害人 詐得金額 (人民幣) 1 109年12月9日 李宗翰、柯富吉、吳旻諺 不詳 5000元、5000元、5000元 2 同年12月10日 李宗翰、柯富吉 不詳 3100元、3100元、3100元 3 同年12月13日 李宗翰、吳旻諺 不詳 2萬元、2萬元、2萬元 4 同年12月22日 李宗翰、王閔鑫、柯富吉、吳旻諺 不詳 7100元、7100元、1萬4200元、1萬4200元 5 同年12月24日 李宗翰、柯富吉 不詳 7000元、7000元 6 同年12月25日 胡雅雁、柯富吉、吳旻諺（起訴書附表二漏載吳旻諺） 不詳 7300元、7300元、7300元 7 同年12月27日 李宗翰、王閔鑫、吳旻諺 不詳 2萬2500元、2萬2500元、4萬5000元、4萬5000元 8 同年12月31日 李宗翰、王閔鑫、柯富吉、吳旻諺 不詳 3000元、3000元、6000元、6000元 9 110年1月11日 胡雅雁、柯富吉、吳旻諺 不詳 8萬3800元、9200元、7萬4600元、8萬3800元 


附表二：
編號 扣押物品名稱 數量 所有人 備註 A-1 IPHONE手機(門號：0000000000、IMEI：000000000000000) 1支 柯富吉 APPLE ID暱稱：「哩來」內含：⑴與「閔」(bmw@00000000@gmail.com)iMessage對話 A-2 WIFI分享器 1臺 柯富吉  A-3 筆記型電腦 1臺 柯富吉 Skype暱稱：「崴鵬12/25(啟用)」(popo9991@protomail.com)內含：⑴與Skype暱稱「財神到」、「常勝軍.老虎系統介紹」、「NEW華碩菜商」等對話紀錄、⑵大陸民眾個資及電話號碼、⑶中華人民共和國武漢市人民檢察院刑事拘捕令暨凍結管收執行命令 A-4 隨身碟 1支 柯富吉 內含：⑴標示吉、1樓「大左、小英、奇奇、阿新」小左」、2樓「吉、彥」、3樓「吉、彥」檔案內容、⑵「疫情稿」檔案、⑶上海市人民檢察院刑事拘捕令暨凍結管收執行命令 B-1 IPHONE手機(門號：0000000000、IMEI：000000000000000) 1支 吳旻諺 營幕破裂、無法操作 B-2 IPHONE手機(門號：0000000000、IMEI：000000000000000) 1支 胡雅雁 APPLE ID暱稱：「韓小雁」內含：⑴與「琪琪」(chen000000@icloud.com)iMessage對話 B-3 IPHONE手機(IMEI：000000000000000) 1支 吳旻諺 Skype暱稱：「崴鵬12/25(啟用)」內含：⑴裝有Bria軟體，設定有「常勝軍轉二」、「新科技轉2」等系統商帳號、⑵非本國民眾個資、公安證件、制服照片 B-4 IPHONE手機(IMEI：000000000000000) 1支 吳旻諺  B-5 IPAD平板 1臺 吳旻諺 無法解鎖 B-6 IPAD平板 1臺 吳旻諺 無法解鎖 B-7 華碩筆記型電腦 1臺 吳旻諺  B-8 IPAD平板 1臺 吳旻諺 無法開機 B-9 IPHONE 1臺 吳旻諺 重置 C-1 IPHNE手機(IMEI：000000000000000) 1支 李宗翰  C-2 IPHNE手機(IMEI：000000000000000) 1支 李宗翰  C-3 IPAD平板 1臺 李宗翰 密碼：0857 D-1 VIVO手機(門號：0000000000、IMEI：000000000000000、000000000000000) 1支 王閔鑫  D-2 IPHONE手機(門號：0000000000、IMEI：000000000000000) 1支 李宗翰  D-3 IPHONE手機(IMEI：000000000000000) 1支 吳旻諺  D-4 IPHONE手機(IMEI：000000000000000) 1支 吳旻諺  D-5 IPHONE手機(IMEI：000000000000000) 1支 吳旻諺  D-6 IPHONE手機(IMEI：000000000000000) 1支 吳旻諺  D-7 IPHONE手機 1支 吳旻諺 無法開機 D-8 HUAWEI WIFI機 1臺 吳旻諺  D-9 房屋租賃契約書 1本 吳旻諺  D-10 房屋租賃契約書 1本 吳旻諺  E-1 IPHONE手機(門號：0000000000、IMEI：000000000000000) 1支 陳甄珍  1 IPHONE 12 PRO手機(IMEI：000000000000000) 1支 吳育輝 110年4月19日拘提時搜索查扣